【裁判字號】    95,聲,259
【裁判日期】    950330
【裁判案由】    變換提存物
【裁判全文】
臺灣高雄地方法院民事裁定               95年度聲字第259號
聲  請  人  中國農民銀行股份有限公司
法定代理人  乙○○
相  對  人  甲○○
            邱明亮
當事人間84年度全字第2555號假扣押事件，聲請人請求變換提存
物，本院裁定如下：
    主  文
本院九十年度存字第一一三號提存事件聲請人所提存之中央政府
建設公債八十六年度甲類第一期債票面額新台幣壹佰萬元肆張（
票號八六Ｂ０二四一八Ｄ至八六Ｂ０二四二一Ｄ號，附息票五至
十期）共計新台幣肆佰萬元，准予變換提存新台幣參佰參拾參萬
肆仟元之中央政府建設公債八十九年度甲類第二期債票。
    理  由
一、按供擔保應提存現金或法院認為相當之有價證券；供擔保之
    提存物或保證書，除得由當事人約定變換外，法院得依供擔
    保人之聲請，以裁定許其變換，民事訴訟法第102 條第1 項
    前段、第105 條第1 項分別定有明文。又上開規定，於其他
    依法令供訴訟上之擔保者準用之，同法第106 條亦有明文。
二、聲請意旨略以：聲請人與相對人因清償債務事件，前依本院
    84年度全字第2555號裁定，提供臺灣土地銀行84年度第4 期
    土地金融債券新臺幣（下同）400 萬元供擔保後為假扣押，
    嗣經聲請人於85年聲請變更為同額之中央政府建設公債85年
    度甲類第2 期債票，於87年再聲請更換為同額之交通銀行開
    發金融債券第14期第7 次2 年期債票，於88年再聲請變換為
    同額之臺灣省合作金庫88年度第1 期合作金融債券，於89年
    再聲請變換為中央政府建設公債86年度甲類第1 期債票，均
    經本院裁定准許並依序辦理變換在案。因目前供擔保之債券
    即將到期，需領回辦理還本手續，為此聲請再變換為同額之
    中央政府建設公債89年度甲類第2 期債票等語。
三、經查，聲請人主張上開事實，業據提出本院84年度全字第25
    55號裁定、84年度存字第3829號提存書、85年度存字第6280
    號提存書、87年度存字第4147號提存書、89年度存字第776
    號提存書、90年度存字第113 號提存書各1 份為證，並經本
    院依職權調取上開提存卷及假扣押執行卷核閱無誤，又依本
    院84年度全字第2555號裁定，供擔保之金額係3,334,000 元
    ，從而，聲請人聲請變換提存物為同額之中央政府建設公債
    89年度甲類第2 期債票，其價值尚屬相當，核無不合，應予
    准許。
四、依民事訴訟法第105條第1項，裁定如主文。
中    華    民    國    95    年     3    月    30    日
                      民事第五庭法  官  吳俊龍
正本證明與原本無異。
如不服本裁定應於送達後10日內向本院提出抗告狀，並繳納裁判
費新台幣1,000元。
中    華    民    國    95    年     3    月    30    日
                                書記官  馮欽鳳


司法院資訊處製作；財團法人民間司法改革基金會備份。
